【裁判字號】    92,易,1051
【裁判日期】    920731
【裁判案由】    毒品危害防制條例
【裁判全文】
臺灣高雄地方法院刑事判決                        九十二年度易字第一０五一號
    公  訴  人  臺灣高雄地方法院檢察署檢察官
    被      告  乙○○
右列被告因違反毒品危害防制條例案件，經檢察官提起公訴（九十一年度毒偵字第六
一九九號），本院判決如左：
    主      文
乙○○持有第一級毒品，處有期徒刑拾月，扣案之第一級毒品海洛因壹包（淨重零點
玖玖公克）沒收銷燬。
    事      實
一、乙○○曾有多次違反麻醉藥品管理條例前科，均經法院判處罪刑在案，嗣又因製
    造麻藥案件，經法院判處有期徒刑七年，現仍於假釋期間，詎仍不知悔改，為解
    毒癮，於民國（下同）九十一年十月十四日晚上十時許，在高雄市○○路與義勇
    路口前，向姓名年籍不詳之成年男子「阿三」以新台幣八千元之代價購買第一級
    毒品海洛因而持有之，嗣同日晚間十時五十分許，在高雄市○○區○○路與水源
    路口，因形跡可疑，遭警攔查，並於警方尚未發覺前，乙○○主動出示之第一級
    毒品海洛因一包（淨重０點九九公克），而遭查獲並予扣押，且受裁判。
二、案經高雄市政府警察局刑事警察大隊移送臺灣高雄地方法院檢察署檢察官偵查起
    訴。
    理      由
一、訊據被告乙○○矢口否認持有毒品海洛因，並辯稱：上開毒品並非其所持有，而
    係綽號「黑仔」之甲○○所有云云。
    惟查：上開事實業經被告於警詢時坦承不諱，且於偵查中亦供稱：「（九十一年
    ）九月二十六日友人曾拿一支（海洛因香煙）給我吸，九十一年十月十四日再打
    電話給我，問我要不要買，我買了八千元，前在家中吸，本次在（高雄市○○○
    路與水源路口被查獲。」等詞，且被告遭查扣之白色粉末一袋，經送法務部調查
    局鑑驗結果，確係海洛因無訛，亦有該局鑑定通知書一紙附卷可稽；且證人甲○
    ○到院固證稱：該海洛因係其所有，且係其置於被告車上云云，然本院隔離後詳
    為訊問，被告供稱：其與甲○○於七賢路口與必信街口與三、四人飲酒唱投幣式
    卡拉ＯＫ，唱完後離開，甲○○搭乘其駕駛之旅行車云云，證人甲○○卻證述：
    其與被告在七賢路與必信街附近處一家投幣式卡拉ＯＫ唱歌認識的，在投幣式卡
    拉ＯＫ處並沒有喝酒等詞；互核以對，被告稱在卡拉ＯＫ處有飲酒，但證人甲○
    ○卻稱在卡拉ＯＫ處，並無飲酒，二人竟夜相處作樂，所為供證竟相齟齬，足見
    甲○○所證不實；更況被告於查獲時之警、偵初訊時，就其查獲當日曾與甲○○
    相處之情，竟從未提及，更見可疑；是被告上開辯詞，無非事後編纂之詞，顯屬
    虛偽，自不可採，本件事證已明，被告犯行堪予認定。
二、核被告乙○○所為，係犯毒品危害防制條例第十一條第一項持有第一級毒品海洛
    因之罪。又被告於犯罪未發覺前主動出示所持有之毒品海洛因向警方自首之事實
    ，業據被告於警詢時供承不諱，此有警詢筆錄記載明確，是被告於犯罪未發覺前
    自首，並接受裁判，應依自首之例減輕之。爰審酌被告前曾有多次違反麻醉藥品
    管理條例前科，均經法院判處罪刑在案，嗣又因製造麻藥案件，經法院判處有期
    徒刑七年，現仍於假釋期間，此有臺灣高等法院被告全國前案紀錄表一份卷附足
    憑，竟仍不知悔改，為解毒癮，再行購毒而加以持有，備供施用，且於本院審理
    時，又串偽證供，足見其犯後全無悔意，惡性更顯，量刑自不宜從輕等一切情狀
    ，量處如主文所示之刑，以為懲儆。至扣押查獲之毒品海洛因一袋（淨重０點九
    九公克），依毒品危害防制條例第十八條第一項規定沒收之。
據上論斷，應依刑事訴訟法第二百九十九條第一項前段，毒品危害防制條例第十一條
第一項、第十八條第一項，刑法第十一條前段、第六十二條前段，判決如主文。
本案經檢察官劉文婷到庭執行職務。
中      華      民      國      九十二      年    七      月  三十一    日
                              臺灣高雄地方法院刑事第三庭
                                      法  官  高思大
右正本證明與原本無異。
如不服本判決，應於判決送達後十日內向本院提出上訴狀，上訴於台灣高等法院高雄
分院（須附繕本）。
                                      書記官  蔡語珊
中      華      民      國      九十二    年      八      月    四      日
附錄條文：
毒品危害防制條例第十一條第一項
        持有第一級毒品者，處三年以下有期徒刑、拘役或新台幣五萬元以下罰金。


司法院資訊處製作；財團法人民間司法改革基金會備份。
